臺灣屏東地方法院刑事判決              100年度訴字第758號
公  訴  人  臺灣屏東地方法院檢察署檢察官
被      告  陳儀彰
上列被告因違反毒品危害防制條例案件，經檢察官提起公訴（10
0 年度毒偵字第763 、937 號），本院於準備程序進行中，因被
告就被訴事實為有罪之陳述，經告知簡式審判程序意旨，並聽取
公訴人及被告之意見後，本院合議庭裁定由受命法官獨任依簡式
審判程序審理，判決如下：
    主  文
陳儀彰施用第一級毒品，累犯，處有期徒刑拾月；又施用第二級
毒品，累犯，處有期徒刑陸月。應執行有期徒刑壹年貳月。
    事  實
一、陳儀彰前於民國87年間因施用毒品案件，經本院以87年度毒
    聲字第174 號裁定送觀察、勒戒，因認無繼續施用毒品之傾
    向，於87年8 月4 日執行完畢釋放出所，並由台灣屏東地方
    法院檢察署檢察官以87年度偵字第4591號為不起訴處分確定
    。又於88年間因施用毒品案件，經本院以88年度毒聲字第78
    4 號裁定送觀察、勒戒，因認有繼續施用毒品之傾向，再由
    本院以88年度毒聲字第1288號裁定送強制戒治，嗣經停止戒
    治，於89年5 月31日因期滿而由台灣屏東地方法院檢察署檢
    察官以89年度戒毒偵字第218 號為不起訴處分確定。再於97
    年間因施用毒品案件，經本院以97年度訴字第375 號判決判
    處有期徒刑1 年2 月，經上訴台灣高等法院高雄分院以97年
    上訴字1176號判決上訴駁回確定，於98年12月31日縮刑期滿
    執行完畢。詎猶不知悔改，明知海洛因及甲基安非他命分屬
    第一、二級毒品，不得持有及施用，仍分別基於施用第一、
    二級毒品之犯意而為下列施用毒品之行為：
(一)、於99年12月12日12時許，在屏東縣屏東市○○路某加油站廁
    所內，將第一級毒品海洛因加水並置入其所有之針筒內，以
    注射之方式施用第一級毒品海洛因1 次。嗣於同年12月14日
    6 時50分許，為警持台灣屏東地方法院檢察署檢察官之「強
    制採驗尿液許可書」，在屏東縣鹽埔鄉○○路上通知到場採
    尿送驗，檢出尿液中呈海洛因代謝後之嗎啡陽性反應，始悉
    上情。
(二)、於100 年2 月22日12時10分為台灣屏東地方法院檢察署觀護
    人採尿前回溯120 小時內之某時，在屏東縣鹽埔鄉某遊藝場
    內，以不詳方式施用第二級毒品甲基安非他命1 次。嗣於10
    0 年2 月22日經觀護人依毒品危害防制條例第25條規定，通
    知到場採尿送驗，檢出尿液中呈甲基安非他命陽性反應，而
    悉上情。
二、案經屏東縣政府警察局屏東分局報告、台灣屏東地方法院檢
    察署觀護人簽分由台灣屏東地方法院檢察署檢察官偵查起訴
    。
    理  由
一、本件被告陳儀彰所犯係死刑、無期徒刑、最輕本刑為3 年以
    上有期徒刑以外之罪，其於準備程序就前揭被訴事實為有罪
    之陳述，經受命法官告知簡式審判程序之旨，並聽取其與公
    訴人之意見後，本院認無不得或不宜改依簡式審判程序進行
    之情事，依刑事訴訟法第273 條之1 第1 項、第284 條之1
    規定，裁定本件由受命法官獨任進行簡式審判程序，合先敘
    明。
二、上揭犯罪事實，業據被告於警詢及本院審理中坦承不諱；且
    被告於99年12月14日為警所採集之尿液，經屏東縣政府警察
    局屏東分局員警初步檢驗後，再送台灣檢驗科技股份有限公
    司以酵素免疫分析法及氣相層析質譜儀法檢驗，均呈嗎啡（
    即海洛因代謝後成分）之陽性反應；而其100 年2 月22日12
    時10分為台灣屏東地方法院檢察署觀護人採集之尿液，經送
    台灣檢驗科技股份有限公司以上開方式檢驗，亦呈甲基安非
    他命陽性反應，此有該公司99年12月28日編號KH2010C00000
    00號、100 年3 月11日編號KＺ000000000000號濫用藥物尿液
    檢驗報告、屏東縣政府警察局屏東分局毒品案件涉嫌人尿液
    採證編號姓名對照表、台灣屏東地方法院檢察署施用毒品犯
    受保護管束人尿液檢體監管紀錄表、初步檢驗照片各1 張在
    卷可稽，上述鑑驗結果，均係檢驗機關本於專業知識及以精
    密儀器或科學檢驗方法所得之結論，自可憑信，此外，復有
    台灣屏東地方法院檢察署檢察官強制採驗尿液許可書1 紙附
    卷可考，綜上足認，本案事證明確，被告上開犯行，應堪認
    定。
三、被告前於87年間因施用毒品案件，經本院以87年度毒聲字第
    174 號裁定送觀察、勒戒，因認無繼續施用毒品之傾向，於
    87年8 月4 日執行完畢釋放出所，並由台灣屏東地方法院檢
    察署檢察官以87年度偵字第4591號為不起訴處分確定。又於
    88年間因施用毒品案件，經本院以88年度毒聲字第784 號裁
    定送觀察、勒戒，因認有繼續施用毒品之傾向，再由本院以
    88年度毒聲字第1288號裁定送強制戒治後，嗣經停止戒治，
    於89年5 月31日因期滿而由台灣屏東地方法院檢察署檢察官
    以89年度戒毒偵字第218 號不起訴處分確定等情，有台灣高
    等法院被告前案紀錄表1 份在卷可按，是被告已於觀察、勒
    戒執行完畢後5 年內再犯毒品案件，本件雖於5 年後再犯，
    仍應依法論罪科刑（最高法院97年度第5 次刑事庭會議決議
    意旨參照）。
四、查海洛因及甲基安非他命分屬毒品危害防制條例第2 條第2
    項第1 款、第2 款所規定之第一級、第二級毒品，不得持有
    、施用，被告竟持以施用，是核其所為，係犯毒品危害防制
    條例第10條第1 項、第2 項之施用第一級毒品、第二級毒品
    罪。其施用前持有海洛因及甲基安非他命之低度行為，為施
    用之高度行為所吸收，不另論罪。又被告有事實欄所載之有
    期徒刑執行完畢紀錄，有台灣高等法院被告前案紀錄表1 份
    在卷可按，其受有期徒刑執行完畢後5 年以內故意再犯本件
    有期徒刑以上之各罪，皆為累犯，均應依刑法第47條第1 項
    規定，加重其刑。被告所犯上開2 罪，犯意各別，行為互殊
    ，應予分論併罰。爰審酌被告前因施用毒品案件，經觀察、
    勒戒及強制戒治執行完畢後後，仍不思悔改，徹底去除施用
    毒品之惡習，竟又施用毒品，顯其無戒絕毒品之意且繼續沈
    淪毒海之中，及兼衡其素行狀況、施用毒品對社會治安造成
    之危害，生活狀況、教育程度、犯後坦承犯行，態度尚佳等
    一切情狀，分別量處如主文所示之刑，並定應執行刑。至被
    告施用第一級毒品所用之注射針筒1 支未據扣案，且已遭被
    告用畢後丟棄，業據其於審理中供承屬實，復無證明證明現
    仍存在，故不為沒收之宣告。
據上論斷，應依刑事訴訟法273 條之1 第1 項、第299 條第1 項
前段，毒品危害防制條例第10條第1 項、第2 項，刑法第11條前
段、第47條第1項、第51條第5 款，判決如主文。
本案經檢察官陳立興到庭執行職務。
中    華    民    國   100    年    8     月    10    日
                  刑事第五庭    法  官  劉怡孜
以上正本證明與原本無異。
如不服本判決應於收受判決後10日內向本院提出上訴書狀，並應
敘述具體理由；其未敘述上訴理由者，應於上訴期間屆滿後20日
內向本院補提理由書（均須按他造當事人之人數附繕本）「切勿
逕送上級法院」。
中    華    民    國   100    年    8     月    10    日
                                書記官  薛慧茹
附錄本案論罪科刑法條全文
毒品危害防制條例第10條
施用第一級毒品者，處 6 月以上 5 年以下有期徒刑。
施用第二級毒品者，處 3 年以下有期徒刑。